臺灣板橋地方法院民事判決　　　　　　　93年度訴字第1201號
原　　　告　志信國際股份有限公司
法定代理人　乙○○
訴訟代理人　甲○○
被　　　告　丙○○
訴訟代理人　朱正剛律師
上列當事人間返還租賃物等事件，本院於中華民國94年7 月29日
言詞辯論終結，判決如下：
    主  文
被告應將坐落桃園縣龜山鄉○○段五九一、五九０、五八九、五
八八地號，面積各為八二四點二七平方公尺、四九五點０一平方
公尺、一八六七點０一平方公尺、二八一點四七平方公尺之土地
及其上門牌為桃園縣龜山鄉○○路○段四二四及四二四之二號，
如附件所示五九一－Ａ００１、五九０－Ａ００１、五九０、五
八九－Ａ００５、五九一、五九一－Ａ００４、五八九、五八九
－Ａ００１、五九一－Ａ００２部分，面積各如附件所示之房屋
遷讓交還原告。
被告應給付原告新臺幣捌拾伍萬肆仟貳佰捌拾伍元，及自民國九
十三年七月二十日起至清償日止，按年息百分之五計算之利息，
暨自九十三年二月二十一日起至交還前項房屋及土地之日止，每
月按相當於月租金新臺幣參拾萬元計算之違約罰金。
原告其餘之訴駁回。
訴訟費用由被告負擔。
本判決第一項於原告以新臺幣壹仟伍佰壹拾萬元為被告供擔保後
，得為假執行。但被告如於執行標的物拍定、變賣或物之交付前
，以新臺幣肆仟伍佰貳拾壹萬壹仟肆佰陸拾捌元為原告預供擔保
，或將請求標的物提存，得免為假執行。
本判決第二項於原告以新臺幣貳拾玖萬元為被告供擔保後，得為
假執行。但被告如於執行標的物拍定、變賣或物之交付前，以新
臺幣捌拾伍萬肆仟貳佰捌拾伍元為原告預供擔保，或將請求標的
物提存，得免為假執行。
原告其餘假執行之聲請駁回。
　　事實及理由
一、原告主張：原告（原名稱：志信運輸倉儲股份有限公司）於
    民國88年6 月14日向外訴人張紫樹、張勝鈞承租其所有坐落
    於桃園縣迴龍龜山鄉塔寮坑尖山外小段168-8、150-6、150-
    2、150-3、150-4、163-4、163-5、163-6、172-2、173-3、
    169、166、167、164、160-2、160-1、151 地號土地（嗣經
    地政機關合併、重測、分割後之地號為桃園縣龜山鄉○○段
    548、548-1、588、589、590、591等六筆）及其上門牌為桃
    園縣龜山鄉○○路○段424及424之2號房屋，租賃15年。原告
    除在上開龍華段548及548-1地號土地上建造加油站外，另於
    91年11月1 日將其餘租賃土地即桃園縣龜山鄉○○段588、5
    89、590、591地號土地（以土地登記謄本為準，不再實際丈
    量）及其上門牌為桃園縣龜山鄉○○路○段424及424之2號房
    屋（該土地及房屋簡稱系爭租賃物）轉租予訴外人昶發企業
    管理股份有限公司（下稱昶發公司，負責人黃凱平），再由
    昶發公司轉租予被告及訴外人正旻工業股份有限公司（下稱
    正旻公司）。嗣於91年6 月13日昶發公司與原告合意終止租
    約，為維持實際使用人繼續占有使用系爭租賃物之狀態，並
    由被告取代昶發公司而於91年11月1 日與原告補簽租約，約
    定租期自91年11月1 日起至104 年10月31日止，每月租金23
    萬元，押租金為69萬元（被告已付清）。租金先付後用，被
    告應1 次開立6張月租支票（每月1日到期）予原告，供原告
    按每月一期兌領。被告於租期屆滿或本柤約經合法終止或解
    除後，應即日將本租賃土地（含其上房屋）按第5 條規定交
    付原告，如不即時遷讓交還時，原告每月得向被告請求按照
    租金5 倍計算之懲罰性違約罰金至遷讓完了之日止。惟被告
    自92年8月1日起迄今均未給付租金，經原告於93年2月6日（
    此時被告已積欠租金6 個月）以存證信函訂相當期限，分別
    以被告及被告為負責人之蓮儀倉儲有限公司（簡稱蓮儀公司
    ）為收件人，通知被告應於文到7 日內依債務本旨提出租金
    之給付，否則終止契約（被告於93年2月9日收受通知），因
    被告仍拒不履行，原告迫於無奈，於93年2 月19日（原告誤
    載為93年2 月12日）再分別以被告及蓮儀公司為收件人，通
    知被告終止兩造間之租賃契約（被告於93年2 月20日收受通
    知），被告應返還系爭租賃物，並應給付自92年8 月1 日起
    至93年2 月20日止之租金1,544,285 元。又被告於租約終止
    後拒不遷讓，妨害被告之使用收益，依約原告每月得向被告
    請求按照租金5 倍計算之懲罰性違約罰金至遷讓完了之日止
    。爰依租賃契約之法律關係，提起本件訴訟等語。並聲明：
    (一)被告應將坐落桃園縣龜山鄉○○段591、590、589、588地
    號土地（以土地登記謄本為準，不再實際丈量）及其上門牌
    為桃園縣龜山鄉○○路○ 段424及424之2號（如附圖所示591
    -A001、590-A001、590、589-A005、591、591-A004、589、
    589-A001、591-A002部分，面積各如附圖所示）房屋遷讓交
    還原告。(二)被告應給付原告1,544,280 元及自起訴狀繕本送
    達被告之翌日起至清償日止按週年利率百分之五計算之利息
    ，並自93年2 月21日起至交還前項房屋及土地之日止，每月
    按相當於月租金23萬元5 倍計算之違約罰金。(三)第1、2項原
    告願供擔保，請准宣告假執行。
二、被告則以：
　(一)兩造於91年11月1 日簽訂租賃契約書（下稱系爭租約），依
    該契約書第15條「甲（原告）乙（被告）雙方相關文件送達
    處所，以本契約雙方簽署所載地為準」，因此原告若依據該
    契約對被告主張任何權利，或必須以文件通知時，均必須以
    契約簽署所載地址為準，否則依兩造之約定，自不生通知之
    效力。原告於93年2月6日雖以臺北建北郵局第333 號存證信
    函催告被告給付租金，惟寄達被告之地址與上開約定地址不
    符，自不生催告之效力，原告其後解約之通知自亦不發生法
    律上之效力。
  (二)兩造以附圖約定，原告除將系爭租賃物交付被告外，尚須維
    持附圖中巷道之通行狀況，並約定原告應將水溝外側加建圍
    牆且須維持一定之通行寬度，並避免「新園」修車廠將車輛
    停放於水溝邊，經被告多次主張，原告均置之不理，因此原
    告未依合約履約在先，被告自亦得主張同時履行抗辯權。
  (三)兩造已於93年2 月起，合意改由被告每月交付原告租金。被
    告亦已以押租金抵銷92年8、9、10等3 個月之租金。92年11
    月以後之租金，原告以租約終止而明示拒收，被告並委任律
    師通知原告領取租金，惟原告並未領取。
  (四)依土地法第97條規定：「城市地方房屋之租金，以不過土地
    及其建物申報總價額年息百分之十為限」，最高法院43年臺
    上392號判例：「土地法第97條第1項所定，『城市地方房屋
    之租金，以不超過土地及其建築物申報總價額年息百分之十
    為限』，係屬強制規定，如當事人間約定之租金超過此限制
    ，其超過部份無請求權。」，兩造所約定租金亦顯然超過此
    限額，原告就此超過部分亦無請求權等語，資為抗辯。並聲
    明：(一)原告之訴駁回。(二)如受不利之判決，願供擔保請准宣
    告免為假執行。
三、兩造均不爭執之事實：
  (一)系爭租賃物原係由訴外人昶發公司向原告承租，再轉租予被
    告及訴外人正旻公司。嗣於91年6 月13日昶發公司與原告合
    意終止租約，為維持實際使用人繼續占有使用系爭租賃物之
    狀態，並由被告取代昶發公司而於91年11月1 日與原告補簽
    租約，約定租期自91年11月1 日起至104 年10月31日止，每
    月租金23萬元，押租金為69萬元（被告已付清）。租金先付
    後用，被告應1次開立6張月租支票（每月1 日到期）予原告
    ，供原告按每月一期兌領。被告於租期屆滿或本柤約經合法
    終止或解除後，應即日將本租賃土地（含其上房屋）按第5
    條規定交付原告，如不即時遷讓交還時，原告每月得向被告
    請求按照租金5 倍計算之懲罰性違約罰金至遷讓完了之日止
    。
  (二)被告有收到原告於93年2月6日、93年2 月19日所發之存證信
    函（見本院卷第26至31頁、第203頁-筆錄誤載為93年2 月12
    日、第218頁）。
  (三)原告有收到被告委任律師所發之存證信函5 封（見本院卷第
    59至78頁、第203頁）。
  (四)巷道不妨礙系爭租賃物之使用、收益。（見本院卷第203頁）
    。
  (五)系爭租賃物包含土地及房屋；系爭租賃物之現承租人（實際
    使用人）為訴外人正旻公司及家昇興業股份有限公司（下稱
    家昇公司，在家昇公司承租前之承租人係訴外人韋信塑膠公
    司）（見本院卷第215、203、164、168頁、第253至255頁）
    。
  (六)被告迄未給付原告自92年8月1日起至93年2 月20日止之租金
    1,544,285元。
  (七)被告於92年12月29日委任律師以存證信函通知原告表示以押
    租金69萬元抵銷被告於92年8、9、10月所欠之租金計69萬元
    （見本院卷第59至63頁）。
四、原告主張：系爭租賃物原係原告於88年6 月14日向外訴人張
    紫樹、張勝鈞承租，再由訴外人昶發公司向原告承租，再轉
    租予被告及訴外人正旻公司。嗣於91年6 月13日昶發公司與
    原告合意終止租約，為維持實際使用人繼續占有使用系爭租
    賃物之狀態，並由被告取代昶發公司而於91年11月1 日與原
    告補簽租約，約定租期自91年11月1 日起至104 年10月31日
    止，每月租金23萬元，押租金為69萬元（被告已付清）。租
    金先付後用，被告應1次開立6張月租支票（每月1 日到期）
    予原告，供原告按每月一期兌領。被告於租期屆滿或本柤約
    經合法終止或解除後，應即日將本租賃土地（含其上房屋）
    按第5 條規定交付原告，如不即時遷讓交還時，原告每月得
    向被告請求按照租金5 倍計算之懲罰性違約罰金至遷讓完了
    之日止。惟被告自92年8月1日起迄今均未給付租金，經原告
    於93年2月6日（此時被告已積欠租金6 個月）以存證信函訂
    相當期限，通知被告應於文到7 日內依債務本旨提出租金之
    給付，否則終止契約（被告於93年2月9日收受通知），因被
    告仍拒不履行，原告遂於93年2 月19日再通知被告終止兩造
    間之租賃契約（被告於93年2 月20日收受通知），被告仍積
    欠原告自92年8月1日起至93年2 月20日止之租金1,544,285
    元等語，並提出租賃土地重測前及重測後地號對照表、土地
    登記謄本、地籍圖謄本、公司變更登記事項表、原房屋租賃
    契約書、房地轉租契約書、存證信函（定期催告）及掛號收
    件回執、存證信函（終止租賃契約書）及掛號收件回執、被
    告之戶籍謄本及名片、原告與昶發公司合意終止租賃契約書
    、押租金抵銷計算表、被告之存證信函、被告與正旻公司之
    廠房租賃合約書、87及93年度之房屋稅繳款書、正旻公司及
    家昇公司之照片、積欠租金金額計算表（見本院卷第7 頁至
    第31頁、第92、93、212、213頁、第163頁至第172頁、第22
    0頁）為證，復據證人李剛、黃凱平、周石碇到庭證述明確
    （見本院卷第191至193頁、第201至202頁、第222至223頁）
    ，且為被告所不爭執。是原告此部分之主張，堪信實在。
五、經查：
  (一)按「承租人應依約定日期，支付租金」、「承租人租金支付
    有遲延者，出租人得定相當期限，催告承租人支付租金，如
    承租人於其期限內不為支付，出租人得終止契約。租賃物為
    房屋者，遲付租金之總額，非達二個月之租額，不得依前項
    之規定，終止契約。其租金約定於每期開始時支付者，並應
    於遲延給付逾二個月時，始得終止契約。」，民法第439 條
    前段、第440條第1項、第2項定有明文。又土地法第100條第
    3 款承租人欠租達兩期以上，須先以押金扣抵完後仍欠兩期
    以上者，始有適用，且此規定，於定期房屋租賃亦應類推適
    用（最高法院44年臺上字第516 號判例意旨參照）。準此，
    於定期房屋及其基地之土地租賃，須先以押金扣抵完後仍欠
    兩期以上者，出租人始得收回（依兩造間之系爭租約第13條
    雖約定，被告如積欠租金達兩星期或違反本合約內之條款時
    ，原告得依法終止合約，沒收押金及請求債務不履行之損害
    賠償，惟其約定與前揭法條強制規定不符部分，依民法第71
    條前段規定屬無效之法律行為）。本件被告自92年8月1日起
    至93年2月20日止，積欠原告租金計1,544,285元，經原告於
    93年2月6日（此時被告已積欠租金 6個月）以存證信函訂相
    當期限，通知被告應於文到7 日內依債務本旨提出租金之給
    付，否則終止契約（被告於93年2月9日收受通知），因被告
    仍拒不履行，原告遂於93年2 月19日再通知被告終止兩造間
    之系爭租約（被告於93年2 月20日收受通知）之事實，已如
    前述。足見原告於93年2 月19日通知被告終止兩造間之系爭
    租約（被告於93年2 月20日收受通知）時，以押金69萬元扣
    抵被告於92年8、9、10月所欠之租金計69萬元（被告於92年
    12月29日以存證信函向原告為「以押租金抵銷92年8、9、10
    等3 個月之租金」之意思表示，經原告於92年12月30日收受
    ，見本院卷第59至67頁，詳見後述）後，被告仍積欠原告自
    92年11月1日起至93年1月1日止之3期以上之租金，原告仍得
    於93年2 月19日以被告積欠租金為由，對被告終止兩造間之
    系爭租約。從而，原告主張兩造間之系爭租約已於93年2 月
    20日終止等語，應屬可採。
  (二)依兩造間之租賃契約書第15條，雖約定相關文件送達處所，
  　以本契約雙方簽署所載地（被告簽署所載地：臺北縣樹林市
  　○○街○段1巷8弄15號5樓）為準。惟本件被告對於其確有先
    後收受原告於93年2月6日及93年2 月19日所寄給被告之通知
    信函（即催繳租金及終止系爭租約之存證信函計2 份，其收
    件地址均為臺北縣三重市○○路○ 段138號5樓，即被告所經
    營之蓮儀公司址）等情已自認在卷（見本院卷第218 頁、第
    26至31頁），被告實際上既已收受原告之催繳租金及終止系
    爭租約通知，則原告催繳租金及終止系爭租約之意思表示，
    已因該意思表示之通知已到達被告而生效，不因原告未依兩
    造所約定之地址通知被告而影響原告催繳租金及終止系爭租
    約之意思表示效力。是被告此部分之抗辯，尚有誤會，要不
    可採。
  (三)有關兩造所約定，原告須維持附圖中巷道之通行狀況一節，
    因該巷道並不妨礙系爭租賃物之使用、收益等情，業為兩造
    所不爭執（見本院卷第203 頁），應信為真。是被告抗辯：
    原告未依約履行維持附圖中巷道之通行狀況，將水溝外側加
    建圍牆且須維持一定之通行寬度，並避免「新園」修車廠將
    車輛停放於水溝邊等義務在先，被告得主張同時履行抗辯權
    等語，即屬無據，要不可採。
  (四)被告抗辯：兩造已於93年2 月起，合意改由被告每月交付原
  　告租金等語。業經原告否認，並辯稱：被告依約應1 次開立
    6張每月1日到期之支票交付原告，然被告至原告志信辦事處
    對辦事員稱先繳當月租金，下不為例，辦事員所開收據，並
    無變更雙方付款方式之合意。且原告並未授權辦事員對兩造
    間之租賃契約為意思表示，被告所謂改由每月交付原告租金
    ，對原告不生效力等語。查依被告所提出之收據4 紙（見本
    院卷第55至58頁）係被告所經營之蓮儀公司於92年2 月13日
    、92年3 月13日、92年4 月8日、92年5 月9日所付92年2 月
    至5 月之租金，並非93年2 月起之租金；且非依債務本旨，
    履行租金先付後用，被告應1次開立6張月租支票（每月1 日
    到期）予原告之義務，尚不得僅以原告辦事員曾收受被告繳
    付上開租金之事實，即認原告有同意改由被告每月交付原告
    租金情事。此外，被告復未就其所辯，舉證以實其說。是被
    告此部分之抗辯，亦尚乏依據，要不可採。
  (五)依上開說明，原告既應以押金69萬元扣抵被告於92年8、9、
    10月所欠之租金計69萬元後，被告仍欠2 期以上之租金，始
    得終止系爭租約（依兩造間之系爭租約第13條雖約定，被告
    如積欠租金達兩星期或違反本合約內之條款時，原告得依法
    終止合約，沒收押金及請求債務不履行之損害賠償，惟其約
    定與前揭法條強制規定不符部分，依民法第71條前段規定屬
    無效之法律行為），且原告係以被告積欠租金為由，對於被
    告終止系爭租約等情，亦如前述，則被告於92年12月29日以
    存證信函向原告為「以押租金抵銷92年8、9、10等3 個月之
    租金」之意思表示（經原告於92年12月30日收受，見本院卷
    第59至67頁），於法並無不合，應認其相互間債之關係，溯
    及最初得為抵銷時，按照抵銷數額（69萬元）而消滅（民法
    第335條第1 項）。是被告抗辯：被告已以押租金抵銷92年8
    、9、10等3個月之租金計69萬元等語，洵屬有據，應屬可採
    。從而，原告主張被告應給付原告自92年8月1日起至93年2
    月20日止之租金1,544,285 元，在854,285元（即1,544,285
    －690,000＝854,285，自92年11月1日起至93年2月20日止之
    租金）之範圍內，為有理由，應予准許；逾此部分之請求，
    即無理由，應予駁回。
  (六)被告依約應1 次開立6張每月1日到期之支票交付原告，以給
    付租金，兩造並未合意改由被告每月交付原告租金等情，已
    如前述，且按「清償地，除法律另有規定或契約另有訂定，
    或另有習慣，或得依債之性質或其他情形決定者外，應依左
    列各款之規定：一  以給付特定物為標的者，於訂約時，其
    物所在地為之。二  其他之債，於債權人之住所地為之。」
    ，民法第314 條定有明文。查兩造間之系爭租約並未就被告
    給付原告租金之清償地為約定，且給付租金支票係以給付支
    票作為給付租金之方法，並非屬「以給付特定物為標的」之
    情形，則依民法第314 條規定，自應於債權人即原告之住所
    地為之，亦即被告應於原告之住所地依約1 次開立6張每月1
    日到期之支票交付原告。被告辯稱：92年11月及12月租金，
    當被告要前往給付時，惟遭原告公司人員以電話表示拒收之
    意，因此被告只得委請律師函知原告，因遭原告拒收，故已
    準備租金待原告收取，之後又陸續委請律師函知原告領取租
    金，惟皆未獲原告置理等語。查被告委任律師通知原告領取
    92年11月及12月租金之存證信函，係於92年12月30日寄達原
    告（見本院卷第59頁至第63頁）；被告委任律師通知原告領
    取93年1 月租金之存證信函，係於93年2月2日寄達原告（見
    本院卷第64頁至第66頁），則在兩造並未合意改由被告每月
    交付原告租金之情況下，被告顯未依債務本旨，履行租金先
    付後用，被告應1次開立6張月租支票（每月1 日到期）予原
    告之義務，況原告否認「92年11月及12月租金，當被告要前
    往給付時，遭原告公司人員以電話表示拒收之意」等情，則
    在被告未能舉證以實其說之情形下，被告自不得以其分別委
    任律師通知原告領取92年11月及12月、93年1 月租金之存證
    信函等情，而解免其給付租金遲延之責。是被告此部分之抗
    辯，即屬無據，洵不可採。
  (七)系爭租賃物係由被告向原告承租後，再分別轉租予他人，現
    由訴外人正旻公司及家昇公司使用（見本院卷第215、203、
    164、168頁、第253至255頁），依被告與正旻公司之廠房租
    賃合約書（見本院卷第165至167頁），每月租金為15萬元，
    另家昇公司之每月租金雖不詳。惟查，本件兩造均係以轉租
    系爭租賃物而賺取租金差額利潤，並非承租系爭租賃物自行
    使用，其中家昇公司使用之424之2號房屋面積達1,470 平方
    公尺，遠大於正旻公司使用之424號房屋面積869平方公尺（
    見本院卷第253至255頁、第257頁之勘驗筆錄及複丈成果圖）
    等情，為兩造所不爭執，由此可見，家昇公司每月租金應高
    於正旻公司每月租金15萬元，縱或實際上未高於正旻公司，
    亦應與正旻公司每月租金15萬元相差不遠，至少被告轉租系
    爭租賃物予正旻公司及家昇公司之每月租金合計應高於23萬
    元。蓋就一般吾人社會經驗常情而言，被告至愚，亦不會以
    低於其向原告承租系爭租賃物之每月租金23萬元轉租他人，
    而自行負擔租金差額之虧損。是被告向原告承租系爭租賃物
    ，再轉租系爭租賃物予他人而賺取租金差額利潤，既非承租
    系爭租賃物自行使用，系爭租賃物顯係供營業使用，故系爭
    租賃物之租金應不受土地法第97條第1 項所定最高限額之限
    制（最高法院92年度臺簡上字第46號裁定意旨參照）。從而
    ，被告辯稱：兩造所約定租金顯然超過土地法第97條第1 項
    所定之限額，原告就此超過部分無請求權等語，尚有誤會，
    洵不足採。
六、按「承租人於租賃關係終止後，應返還租賃物。」、「遲延
    之債務，以支付金錢為標的者，債權人得請求依法定利率計
    算之遲延利息。」，民法第455條前段、第233條第1 項前段
    亦定有明文。系爭租約已於93年2 月20日終止生效，且被告
    尚積欠原告自92年11月1日起至93年2月20日止之租金854,28
    5 元等情，已如前述。是原告自得請求被告遷讓系爭租賃物
    及給付854,285 元及自起訴狀繕本送達被告之翌日即93年7
    月20日起至清償日止按週年利率百分之五計算之利息。
七、按「約定之違約金額過高者，法院得減至相當之數額。」，
    民法第252 條定有明文。又違約金之約定是否過高，應依違
    約金係屬於懲罰之性質或屬於損害賠償約定之性質而有不同
    。若屬前者，應依一般客觀事實、社會經濟狀況及當事人所
    受損害情形，以為酌定標準；若為後者，則應依當事人實際
    上所受損失為標準，酌予核減（最高法院87臺上2563判決意
    旨參照）。準此，就懲罰性質之違約金而言，約定之違約金
    額過高時，法院得依職權依被害人所受損益、兩造之社會經
    濟地位、加害人之經濟能力，暨一般客觀之事實酌定適當之
    違約金額。本院審酌因被告積欠原告租金，致原告提前於93
    年2 月間即對被告終止租賃契約，惟被告迄未依約將系爭租
    賃物即時遷讓交還，造成原告受有未能使用、收益或處分系
    爭租賃物之損害，並斟酌兩造間之社會、經濟地位，認定本
    件之違約金以被告如不即時遷讓交還時，原告每月得向被告
    請求按照租金5 倍計算之懲罰性違約罰金至遷讓完了之日止
    ，顯屬過高，應以按照租金1.3 倍即30萬元計算之懲罰性違
    約罰金至遷讓完了之日止為適當。
八、從而，原告依租賃契約之法律關係，請求被告應將系爭租賃
    物遷讓交還原告，並給付原告854,285 元及自起訴狀繕本送
    達被告之翌日即93年7 月20日起至清償日止按週年利率百分
    之五計算之利息，暨自93年2 月21日起至交還前項房屋及土
    地之日止，每月按相當於月租金30萬元計算之違約罰金，為
    有理由，應予准許；逾此部分之請求，即無理由，應予駁回
    。
九、兩造分別陳明願供擔保請准宣告假執行或免為假執行，就原
    告勝訴部分，經核並無不合，爰各酌定相當之擔保金額，予
    以准許。至原告敗訴部分，其假執行之聲請即失所附麗，應
    予駁回。
十、本件事證已臻明確，兩造其餘攻擊、防禦方法及舉證，經本
　　院審酌後，認對於判決結果均無影響，爰不一一論述，併此
　　指明。
據上論結，本件原告之訴一部為有理由，一部為無理由，依民事
訴訟法第79條、第390條第2項、第392條第2項，判決如主文。
中　　華　　民　　國　　94　　年　　8 　　月　　19　　日
                  民事第一庭    法  官  楊千儀
以上正本證明與原本無異。
如對本判決上訴，須於判決送達後20日內向本院提出上訴狀（需
按他造人數附繕本）。
中　　華　　民　　國　　94　　年　　8 　　月　　19　　日
                              　書記官　簡青根
